臺灣高等法院刑事裁定
110年度毒抗字第55號
抗  告  人  陳家誌



上列抗告人因違反毒品危害防制條例案件，不服臺灣士林地方法
院109年度毒聲字第232號，中華民國109年12月18日裁定（聲請
案號：臺灣士林地方檢察署109年度聲觀字第214號），提起抗告
，本院裁定如下：
    主  文
抗告駁回。
    理  由
一、原裁定意旨略以：抗告人即被告（下稱被告）陳家誌基於施
    用第二級毒品之犯意，於民國109年6月4日凌晨1時15分許為
    警採尿回溯96小時內某時許，在不詳地點，施用第二級毒品
    甲基安非他命1次；又於同年月17日19時0分許為警採尿回溯
    96小時內某時許，在不詳地點，施用第二級毒品甲基安非他
    命1次之事實，雖被告於偵查中僅坦承有於109年6月1日施用
    1次甲基安非他命之犯行，然被告上開2次為警採集尿液送驗
    ，結果均呈安非他命、甲基安非他命陽性反應，有臺灣士林
    地方檢察署檢察官強制到場(強制採驗尿液)許可書、列管毒
    品人口尿液檢體採集送驗紀錄表、臺北市政府警察局偵辦毒
    品案件尿液檢體委驗單、台灣尖端先進生技醫藥股份有限公
    司109年6月23日、109年6月30日濫用藥物檢驗報告在卷可稽
    ，且由其第2次檢驗所得安非他命、甲基安非他命檢驗閥值
    之濃度均高於第1次檢驗濃度，足徵其於109年6月4日為警採
    集尿液後，再於109年6月17日19時0分許，為警採集尿液檢
    體回溯96小時內某時許，有再次施用第二級毒品甲基安非他
    命之犯行，是被告上開2次施用第二級毒品甲基安非他命之
    犯行，均堪認定。又被告前因施用毒品案件，經原審法院以
    104年度毒聲字第339號裁定送觀察、勒戒後，認無繼續施用
    毒品之傾向，於105年4月1日執行完畢釋放，並由臺灣士林
    地方檢察署以104年度毒偵字第2298號為不起訴處分確定，
    是其本案於109年6月4日、6月17日2次施用毒品行為，距其
    最近1次因施用毒品經觀察、勒戒執行完畢釋放日（即105年
    4月1日）已逾3年；再者被告於109年10月8日因他案入監執
    行有期徒刑6月，現仍執行中，有毒品戒癮治療實施辦法及
    完成治療認定標準第2條第2項第3款所定不適合為附命完成
    戒癮治療緩起訴處分之情形，檢察官據此認不適合為附命完
    成戒癮治療之緩起訴處分，而聲請將被告送觀察、勒戒，於
    法自屬有據，依修正後毒品危害防制條例第20條第3項、第1
    項規定，裁定將被告送勒戒處所觀察、勒戒等語。
二、抗告意旨略以：被告前經臺灣士林地方法院108年度士簡字
    第850號判處有期徒刑4月，屬3年內曾因毒品案件受有期徒
    刑以上宣告者，依法應起訴，而非送觀察勒戒，為此提起抗
    告云云。
三、經查：
  ㈠按毒品危害防制條例第20條第3項業於109年7月15日修正施行
    ，修正後規定犯第10條之罪於觀察、勒戒或強制戒治執行完
    畢釋放後，3年後始再犯第10條之罪者，適用本條第1、2項
    （即應先觀察、勒戒或強制戒治）之規定。又上開所謂「3
    年後再犯」，只要本次再犯（不論修正施行前、後）距最近
    1次觀察、勒戒或強制戒治執行完畢釋放，已逾3年者，即該
    當之，不因其間有無犯第10條之罪經起訴、判刑或執行而受
    影響，有最高法院109年度台上大字第3826號裁定可參。
　㈡被告於上開時、地，先後2次施用第二級毒品之事實，業據其
    於偵查中坦承有施用1次甲基安非他命犯行，並有臺灣士林
    地方檢察署檢察官強制到場(強制採驗尿液)許可書、列管毒
    品人口尿液檢體採集送驗紀錄表、臺北市政府警察局偵辦毒
    品案件尿液檢體委驗單、台灣尖端先進生技醫藥股份有限公
    司109年6月23日、109年6月30日濫用藥物檢驗報告在卷可稽
    ，是其上開施用第二級毒品之犯行，已堪認定。
　㈢又被告前因施用毒品案件，經原審法院以104年度毒聲字第33
    9號裁定送觀察、勒戒後，認無繼續施用毒品之傾向，於105
    年4月1日執行完畢釋放，並由臺灣士林地方檢察署以104年
    度毒偵字第2298號為不起訴處分確定，其後雖有因施用毒品
    案件遭法院判刑確定，但未再送觀察、勒戒或強制戒治等情
    ，有本院被告前案紀錄表可佐，是其本案2次施用毒品行為
    ，距其最近1次因施用毒品經觀察、勒戒執行完畢釋放日（
    即105年4月1日）已逾3年。揆諸前揭規定及說明，原審認檢
    察官之聲請於法相符，而依修正後之毒品危害防制條例第20
    條第1項、第3項規定，裁定將被告送勒戒處所觀察、勒戒，
    並無違誤。抗告意旨請求依法起訴云云，於法不符，為無理
    由，應予駁回。
據上論斷，應依刑事訴訟法第412條，裁定如主文。　
中　　華　　民　　國　 110　　年　　 1　　月　  22 　日
    　　　　　　　　　刑事第十七審判長法　官 鄭水銓
　　    　　　　　　　　　　　　　　  法　官 沈君玲
　　　　    　　　　　　　　　　　　  法　官 李世華
以上正本證明與原本無異。
不得再抗告。
                                      書記官 莊佳鈴
中　　華　　民　　國　　110 　年　　1 　　月　　22　　日